【裁判字號】    98,交抗,2592
【裁判日期】    981029
【裁判案由】    違反道路交通管理處罰條例
【裁判全文】
臺灣高等法院交通事件裁定            98年度交抗字第2592號
                                    98年度交抗字第2599號
抗  告  人
即受處分人  甲○○
上列抗告人因違反道路交通管理處罰條例案件，不服臺灣板橋地
方法院98年度交聲字第3191、3192號，中華民國98年9月16日裁
定（原處分案號；交通部公路總局台北區監理所98年8月20日北
監營裁字第裁-A00XF6237號、北監營裁字第裁-A00XF6238號裁決
書），提起抗告，本院裁定如下：
    主  文
抗告駁回。
    理  由
一、原裁定略以：抗告人即受處分人甲○○所有車牌號碼為378-
    EY號之營業小客車，於民國98年4月8日下午5時34分許，因
    違規停放在劃設有禁止臨時停車紅色標線之台北市○○路與
    北平西路口處，於警當場前往稽查時，非但未遵從員警要求
    不准移動車輛之指示，反繼續將車輛駛離外，尚出言辱罵員
    警，原處分機關乃依道路交通管理處罰條例第55條第3款、
    第60條第2項第1款規定，分別裁罰受處分人新台幣600元、
    1800元之罰款，並記違規點數1點。受處分人固坦承有違規
    停車，但否認有不服稽查，辯稱：伊當時沒有辱罵員警，也
    沒有不服稽查，雖因不滿員警故意針對伊而當場拒簽罰單，
    但事後伊立即前往警局申訴云云。然受處分人於員警稽查之
    際，確有移動車輛及出言辱罵，業據證人即舉發員警黃義榮
    證述明確，復有員警提出之現場錄音光碟可參，受處分人亦
    坦言仍有移動車輛情事，是受處分人上開所辯，自屬無據。
    另受處分人主張：原二紙舉發通知單於受處分人前往警局申
    訴時，為舉發員警扯成二半，經受處分人表示要提告後，交
    通分隊副隊長吳金讚乃承諾將該案了結云云，衡以本件舉發
    員警於違規現場所製發之二紙舉發通知單，雖受處分人拒絕
    於其上簽名，但仍予收受，斯時該舉發通知單即生合法送達
    之效力，縱事後員警發覺前開舉發通知單之舉發地點記載錯
    誤，重行更正後為受處分人拒收，仍不影響前已合法送達之
    效力，是本件舉發既已成立生效，復別無其他得依法不罰之
    事由，估不論交通分隊副隊長之承諾是否屬實，均不得作為
    免罰之理由，受處分人此部分所陳，亦屬誤解。因認原處分
    機關所為之裁罰，於法並無未當，而駁回其聲明異議等語。
二、抗告意旨則謂：本件舉發，前已由中正一分隊吳金讚副隊長
    代為申訴，於申訴期間自不能以逾期未繳款為由而加倍處罰
    ，何況該申訴或裁罰結果，既均未告知受處分人，受處分人
    又如何能依法繳納罰鍰？為此，爰依法提起抗告云云。
三、經查：
  (一)受處分人固辯稱未收受申訴結果通知或裁罰通知云云。然參
    諸卷附台北市政府警察局舉發違反道路交通管理事件通知單
    、交通部公路總局台北區監理所交通違規案件陳述書所載，
    受處分人未於應到案日期（即98年4月23日）前自動繳納罰
    款，及至98年7月16日提出申訴後，台北市政府警察局中正
    第一分局即以98年8月4日北市警中正一分文字第0983129680
    0號函覆本件查處情形，嗣交通部公路總局台北區監理所於
    裁處後，亦於98年8月20日將二紙裁決書合法送達予受處分
    人收受，此有受處分人親自簽名之送達證書在卷可參，是受
    處分人辯稱未收受通知云云，顯非事實。
  (二)另受處分人所陳於申訴期間不得將裁罰加倍云云。然觀諸違
    反道路交通管理事件統一裁罰基準表所載，其罰鍰之裁量，
    係以「期限內繳納或到案聽候裁決者」、「逾越應到案期限
    30日內，繳納罰鍰或到案聽候裁決者」、「逾越應到案期限
    30日以上60日以內，繳納罰鍰或到案聽候裁決者」、「逾越
    應到案期限60日以上，繳納罰鍰或逕行裁決處罰者」等為區
    分標準，而受處分人是否已提出申訴，則非裁量之參考依據
    。何況，受處分人係於98年7月16日始提出申訴，顯已逾應
    到案日期60日以上。從而，交通部公路總局台北區監理所科
    以法定罰鍰之最高額，核無不當，受處分人上開所陳，容有
    誤解。
  (三)綜上，因認本件抗告，為無理由，應予駁回。
據上論斷，應依道路交通案件處理辦法第26條，刑事訴訟法第41
2條，裁定如主文。
中    華    民    國    98    年    10    月    29    日
                  刑事第二庭審判長法  官  洪光燦
                                  法  官  李麗玲
                                  法  官  林恆吉
以上正本證明與原本無異。
不得再抗告。
                                  書記官  陳盈璇
中    華    民    國    98    年    10    月    30    日


司法院資訊處製作；財團法人民間司法改革基金會備份。
